# 请教陈版，合并层归母归少的确认金额问题

提问人：lambeka7 时间：2021-03-05 08:05:04
请教陈版，假设A持股B的股权比例是60%，持股C的股权比例是60%，C持股B的股权比例是40%，C的40%股东是A集团外的股东。假设本年度B的利润是 1000 万元，C本年度确认了B权益法核算的利润 400 万元；
A公司在合并时确认归母与归少利润时，首先按对C的持股比例进行了分配；
在A的合并层把B权益法确认的投资收益 400 万元抵消时，请教陈版，是否需要将这抵消的 400 万元，重新分配归母归少损益？
第一种想法，因为从C的少数股东层面考虑，享有的利润就是C的利润金额的40%比例，合并层无需再进行调整；
第二种想法，因为把投资收益抵消后，原先确认的 400 万元投资收益不存在，需要重新分配归母归少。
请教陈版，上述那种抵消才是正确的？理论依据是什么？谢谢！

回答人：chenyiwei
一般倾向于你说的“方法1”。按照穿透的方法考虑，母公司A在子公司B的净利润中最终享有的份额=40%*60%+60%=84%，即少数股东损益是 160万元。
需注意：上述方法只能用于计算少数股东损益份额，但不能用于计算少数股东权益份额。